【裁判字號】    99,抗,286
【裁判日期】    991111
【裁判案由】    聲請撤銷緩刑
【裁判全文】
臺灣高等法院高雄分院刑事裁定           99年度抗字第286號
抗  告  人
即受 刑 人  甲○○
上列抗告人因聲請撤銷緩刑案件，不服臺灣屏東地方法院中華民
國99年9 月9 日裁定（99年度撤緩字第85號），提起抗告，本院
裁定如下：
    主  文
抗告駁回。
    理  由
一、抗告意旨略以：抗告人即受刑人甲○○因智識程度薄弱，對
    於法律規定認識不足，誤以為緩刑支付賠償金之條件，其支
    付方式須待收到地檢署執行通知後再向被害人國立屏東科技
    大學繳納新臺幣（下同）30萬元，不知應主動向被害人聯繫
    並繳納，而遲誤賠償金之履行期限，且受刑人無其他犯罪前
    科，並非惡性重大之人，對於因己疏失而未如期履行緩刑條
    件深感自責，倘能給予寬限期日，當立即向被害人繳納賠償
    金；爰提起抗告，請求撤銷原裁定，另為有利受刑人之裁定
    云云。
二、按緩刑之宣告應撤銷者，由受刑人所在地或其最後住所地之
    地方法院檢察官聲請該法院裁定之，刑事訴訟法第476 條定
    有明文。本件受刑人住所地在屏東縣恆春鎮○○路232 巷20
    5 弄1 號，此有受刑人之個人基本資料查詢結果及刑事抗告
    狀在卷可憑，係在臺灣屏東地方法院轄內，依上開法條規定
    ，本件撤銷緩刑之宣告該院有管轄權。次按民國98年5 月19
    日刑法修正施行前，受緩刑之宣告，98年5 月19日修正刑法
    施行後，仍在緩刑期內者，適用98年5 月19日修正施行之刑
    法第75條及第75條之1 規定，刑法施行法第6 之1 條第2 項
    定有明文。又刑法第75條、第75條之1 業於98年5 月19日經
    立法院修正通過，於98年6 月10日經總統公布後，並於98年
    9 月1 日施行。本件受刑人前因竊盜案件，經臺灣高等法院
    花蓮分院以98年度上易字第50號判處有期徒刑8 月，緩刑3
    年，並應於判決確定之日起1 年內向被害人國立屏東科技大
    學支付30萬元，於98年5 月5 日確定等情，有上開刑事判決
    及臺灣高等法院被告前案紀錄表在卷可證，足見受刑人現仍
    在緩刑期內，依前開規定，本件應適用98年9 月1 日施行之
    刑法第75條、第75條之1 規定。
三、又按受緩刑之宣告而有違反刑法第74條第2 項第1 款至第8
    款所定負擔情節重大之情形，足認原宣告之緩刑難受其預期
    效果，而有執行刑罰之必要，得撤銷其宣告，刑法第75條之
    1 第1 項第4 款定有明文。經查，受刑人因竊盜案件經臺灣
    高等法院花蓮分院以98年度上易字第50號判處有期徒刑8 月
    ，緩刑3 年，並應於判決確定之日起1 年內向被害人國立屏
    東科技大學支付30萬元，於98年5 月5 日確定，已如前述；
    嗣臺東地方法院檢察署檢察官通知受刑人應於判決確定之日
    即98年5 月5 日起1 年內履行支付國立屏東科技大學30萬元
    之緩刑條件，惟受刑人於98年6 月9 日收受檢察官之執行通
    知函後，迄未遵期履行上開支付30萬元之條件，此有臺東地
    方法院檢察署98年6 月6 日東檢文觀98執緩字第08381 號函
    、該署99年6 月3 日東檢文觀98執緩字第08456 號函、送達
    證書及國立屏東科技大學99年6 月29日屏科大森字第099212
    0065號函在卷可參（見執聲卷第11-14 頁）。茲因緩刑為法
    院刑罰權之運用，旨在獎勵自新，本質上無異恩赦，得消滅
    刑罰之效果，惟受刑人竟不知悔悟及珍惜自新機會，遲未依
    前開判決履行條件，顯見其心存僥倖，漠視判決效力，足認
    前所歷偵審程序，猶不足使知所警惕，難收緩刑為獎勵自新
    之效果，仍應施以監禁處遇，俾能使其深切反省甚明。參以
    原判決係以受刑人已表示悔悟並願意於緩刑期間內賠償被害
    人30萬元為由，認其應知所警惕，無再犯之虞，並同時以向
    被害人支付一定金額為緩刑條件，顯寓有在受刑人支付被害
    人上開金額之前提下，始予緩刑宣告之意。是認受刑人違反
    刑法第74條第2 項第3 款之緩刑條件情節重大，原宣告之緩
    刑難收其預期效果，而有執行刑罰之必要。原審因認檢察官
    聲請撤銷受刑人關於臺灣高等法院花蓮分院98年度上易字第
    50號案件中所受之緩刑宣告撤銷，核與刑法第75條之1 第1
    項第4 款規定相符，而依刑事訴訟法第476 條規定，撤銷受
    刑人上揭緩刑之宣告。本院經核並無不合，受刑人執前詞提
    起抗告，為無理由，應予駁回（至原裁定雖未於「主文」欄
    載明所撤銷緩刑宣告之確定判決案號，惟依卷附檢察官撤銷
    緩刑聲請書、原裁定理由暨受刑人臺灣高等法院前案紀錄表
    等，均足以特定其撤銷受刑人緩刑宣告之判決案號，此疏漏
    並無礙案件同一之認定，乃係無關裁定本旨之枝節問題，原
    裁定仍予維持）。
據上論結，應依刑事訴訟法第412 條，裁定如主文。
中    華    民    國    99    年    11    月    11    日
                  刑事第三庭  審判長法  官   莊崑山
                                    法  官   張意聰
                                    法  官   唐照明
以上正本證明與原本無異。
不得再抗告。
中    華    民    國    99    年    11    月    11    日
                                    書記官   黃琳群

司法院資訊處製作；財團法人民間司法改革基金會備份。
